臺灣臺中地方法院刑事判決　　　　　　　　　　　　九十三年度訴字第二九一二號
　　公　訴　人　臺灣臺中地方法院檢察署檢察官
　　被　　　告　戊○○
　　　　　　　　乙○○
　　共　　　同
　　指定辯護人　本院公設辯護人丁○○
右列被告因加重強盜等案件，經檢察官提起公訴（九十三年度偵字第一七九九八號、
第一八一六七號），本院判決如左：
    主  文
戊○○共同意圖為自己不法之所有，攜帶兇器以強暴、脅迫至使不能抗拒，而取他人
之物及使他人交付財物，累犯，處有期徒刑柒年拾月；又共同連續意圖為自己不法之
所有，以詐術使人將本人之物交付，累犯，處有期徒刑肆月，應執行有期徒刑捌年。
乙○○共同意圖為自己不法之所有，攜帶兇器以強暴、脅迫至使不能抗拒，而取他人
之物及使他人交付財物，處有期徒刑柒年玖月；又共同連續意圖為自己不法之所有，
以詐術使人將本人之物交付，處有期徒刑參月，應執行有期徒刑柒年拾月。
    犯罪事實
一、戊○○曾於民國（下同）九十年二月二十日，因無故侵入住宅案件，經本院判處
    有期徒刑六月，於九十年五月七日確定，甫於九十一年一月二十六日執行完畢，
    仍不知悔改，而與乙○○共同基於意圖為自己不法之所有強盜之犯意聯絡，於九
    十三年九月二十三日下午五時十分許，在台中市○○路與福康路口，共同攜帶向
    友人曾志宏借得之客觀上得以傷害人之生命、身體，足資作為兇器使用之電擊棒
    一支，見丙○○剛買完菜欲前往駕駛其所有之車號三Ｖ－二二八九號賓士自用小
    客車之際，由戊○○先將前開電擊棒交付予乙○○，由戊○○將丙○○推往後座
    ，並由乙○○將丙○○拉往前開自用小客車之後座，而共同以強暴方式取得前開
    自用小客車，接續由乙○○抓住丙○○之手控制丙○○之行動自由，二人並先後
    持電擊棒脅迫丙○○，且輪流駕駛前開自用小客車，並由戊○○向丙○○脅迫稱
    要丙○○拿出財物，以此強暴、脅迫方式至使丙○○不能抗拒，而將身上現金新
    台幣（下同）五千九百元、約一百元之銅板、手機二支（一支為ＮＯＫＩＡ六二
    一０型手機，一隻為瑋創牌手機）交付予戊○○，另將身上之鑽石項鍊一條交付
    予乙○○，而強盜丙○○之前開財物得逞，嗣行經國道四號到西濱快速道路迴轉
    到省道接大甲溪橋旁之產業道路，利用該車內之膠帶，將丙○○之眼睛蒙住並捆
    綁其手腳，再將丙○○遺棄在台中縣清水鎮○○○路一三０號旁之產業道路，隨
    後駕駛前開三Ｖ－二二八九號自用小客車逃逸，強盜取得前開自用小客車、現金
    、手機、項鍊得逞。戊○○、乙○○並另行基於不法所有詐欺之概括犯意聯絡，
    明知二人並無現金付款，竟先後於同年月二十五日某時、同年月二十七日晚上八
    時許，在中苗六線火焰山附近某加油站及苗栗縣西濱快速道路旁之建興加油站，
    分別向該加油站不詳姓名年籍之成年員工及員工甲○○佯稱欲購買汽車，致該加
    油站之員工均陷於錯誤而各將其油箱加滿（其中建興加油站之油費為一千三百元
    ），二人俟加滿油後皆隨即逃逸，直至九十三年九月底某日，由戊○○將前開自
    用小客車停放於台中縣后里馬場之停車場棄置，再搭車返回台中縣大甲鎮○○路
    一三四號住處。強盜所得之五千九百元由戊○○、乙○○二人朋分花用完畢，再
    由戊○○將前開電擊棒返還予曾志宏，並交付前開項鍊一條予曾志宏，委請曾志
    宏將前開項鍊處分（曾志宏收受贓物部分，業經台灣苗栗地方法院檢察署檢察官
    以九十三年度偵字第四四一０號為不起訴處分確定），曾志宏乃與其女友蔡淑貞
    於九十三年九月二十五日上午十時許，將前開項鍊持至台中縣大甲鎮「三媽」
    廟後之「台甲當舖」內，當得五千元，再由曾志宏將典當所得五千交付戊○○，
    戊○○同時再交付強盜所得之手機二支，復委請曾志宏代為處理，曾志宏乃再於
    同日下午三時許將前開ＮＯＫＩＡ手機以五百元之代價出賣予經營綠樹通訊行，
    不知贓之呂安國（亦經檢察官為不起訴處分確定），另一支手機則由曾志宏丟棄
    於苗栗縣苑里鎮南房里文苑橋下。嗣經警循線得悉上情而於九十三年十月十二日
    在台中縣大甲鎮日南里幼獅工業區○○路三十三號拘提戊○○，並扣得前開丙○○所有之自用小客車之鑰匙一支（包含遙控器一個），復帶同戊○○前往曾志宏
    位於苗栗縣苑里鎮○○路一二三號住處查扣前開曾志宏所有之電擊棒一支，並因
    而循線起獲前開丟棄於文苑橋下之手機。
二、案經內政部警政署刑事警察局報請臺灣臺中地方法院檢察署檢察官偵查起訴。
    理  由
一、右揭加重強盜及詐欺取財犯行，均據被告戊○○、乙○○於偵審中坦承不諱，並
    互核相符，且分別核與被害人丙○○於警訊中及被害人甲○○於警訊及本院審理
    時指訴情節相符，加重強盜部分另有證人陳玉善、曾志宏、呂安國、吳佩菁、蔡
    淑貞、呂詩郁於台灣苗栗地方法院檢察署九十三年度偵字第四四一０號偵查中證
    述明確，且有當單一紙附卷可憑，業據本院調閱前開偵查卷查明無訛，並有電擊
    棒一只扣案可稽（扣案於前開偵查卷內），復有車輛車牌失竊資料個別查詢報表
    －查詢認定可資料一紙、相片四幀、贓物認領保管收據、行動電話申請書、通聯
    紀錄查詢單各一紙在卷可憑。又被害人丙○○之皮包經送請鑑定，依內政部警政
    署刑事警察局九十三年十月四日刑紋字第０九三０二０六七八號鑑驗書之鑑定結
    果，該送鑑之被害人丙○○皮包上之指紋核與被告戊○○指紋卡之右食指指紋相
    符，有該鑑驗書一紙附卷可憑，再被害人丙○○遭強盜之前述自用小客車內所採
    得之相關指紋，車內紙張、塑膠卡及透明膠帶上之指紋，與被告乙○○、戊○○
    之指紋相符，亦有台中市警察局第六分局九十三年十一月九日中分刑字第０九三
    ００三二二七五號函及內政部警政署刑事警察局九十三年十月二十一日刑紋字第
    ０九三０二一一０九０號鑑驗書附卷可憑，被告二人之自白核與事實相符，均堪
    信為真實，是本件事證明確，被告二人犯行洵堪認定。
二、查本案被告二人持以強盜之電擊棒，長十七公分，直徑三公分，材質堅硬，其上
    有電擊開關及燈光開關各一個，有前開電擊棒扣案可憑，並經本院勘驗屬實，制
    有勘驗筆錄足參，並有相片一幀附卷可憑，又被告戊○○向案外人曾志宏借用電
    擊棒時稱係要防身之用，業經證人曾志宏於台灣苗栗地方法院檢察署九十三年度
    偵字第四四一０號偵查卷中供述明確，業據本院調閱前開偵查卷查明無訛，是以
    前開電擊棒於被告戊○○於案發當時係處於足堪使用之狀態，堪以認定，再參酌
    其長度、直徑、材質，客觀上足以傷害人之生命、身體，足以作為兇器使用，是
    核被告戊○○、乙○○強取他人財物部分，係犯刑法第三百三十條第一項之攜帶
    兇器強盜罪（犯刑法第三百二十八條第一項之罪而有刑法第三百二十一條第一項
    第三款之情形）；渠等詐得汽油部分，則係犯刑法第三百三十九條第一項之詐欺
    取財罪。被告戊○○、乙○○就前開犯行均有犯意聯絡與行為分擔，俱為共同正
    犯。被告戊○○、乙○○二次詐欺取財犯行，時間緊接，犯罪態樣一致，所犯構
    成要件亦屬相同，顯係基於概括犯意反覆為之，為連續犯，均依法加重其刑。次
    查被告戊○○前曾於九十年二月二十日因無故侵入住宅案件，經本院判處有期徒
    刑六月，於九十年五月七日確定，甫於九十一年一月二十六日執行完畢，有台灣
    台中地方法院檢察署刑案資料查註紀錄表及台灣高等法院被告全國前案紀錄表各
    一份附卷可憑，其於有期徒刑執行完畢後，五年內再犯本件有期徒刑以上之二罪
    ，均為累犯，俱應依法加重其刑，並就詐欺取財部分遞加重之。被告戊○○、乙○○所犯前開二罪，犯意均各別，罪名亦殊，均應分論併罰。爰審酌被告戊○○
    素行不良、乙○○素行尚稱良好，二人均年輕力壯，不思尋求正常途徑取得財物
    ，於傍晚時分，攜帶兇器，在菜市場附近隨意挑選主婦下手強盜，並將婦女捆綁
    後隨意棄置，對社會治安造成重大危害，以致被害人丙○○驚恐甚鉅，惟強盜取
    得之賓士轎車並未處分，而由被害人領回，另二人詐欺取得之財物不多，且犯後
    均已坦認犯行，態度尚稱良好等一切情狀，各量處如主文所示之刑，並定其應執
    行刑。至另案（台灣苗栗地方法院檢察署九十三年度偵字第四四一０號）扣案之
    電擊棒雖係被告強盜所用之物，惟係屬曾志宏所有，己如前述，核與沒收之要件
    不符，不予宣告沒收，附此敘明。
據上論斷，應依刑事訴訟法第二百九十九條第一項前段，刑法第二十八條、第三百三
十條第一項、第三百三十九條第一項、第五十六條、第四十七條、第五十一條第五款
，罰金罰鍰提高標準條例第一條前段，判決如主文。
中      華      民      國      九十四      年    一    月    三十一    日
                              臺灣臺中地方法院刑事第九庭
                                審判長法  官  黃  文  進
                                      法  官  陳  思  成
                                      法  官  陳  如  玲
右正本證明與原本無異。
如不服本判決，應於判決送達後十日內向本院提出上訴狀，上訴於臺灣高等法院臺中
分院( 須附繕本 )。
                                      書記官
中      華      民      國      九十四      年    一    月    三十一    日
附錄論罪科刑法條
中華民國刑法第三百三十九條
 (普通詐欺罪)
意圖為自己或第三人不法之所有，以詐術使人將本人或第三人之物交付者
，處五年以下有期徒刑、拘役或科或併科一千元以下罰金。
以前項方法得財產上不法之利益或使第三人得之者，亦同。
前二項之未遂犯罰之。
中華民國刑法第三百三十條
犯強盜罪而有第三百二十一條第一項各款情形之一者，處七年以上有期徒
刑。
前項之未遂犯罰之。
